---
title: Compte-rendu de la réunion IRC du 2015-11-26
permalink: /fr/meetings/2015/11/26/
name: 2015-11-26-meeting
type: meetings
layout: page
lang: fr
version: 1
---
{% include _toc.html %}

## Logs

- [lien vers les logs de cette semaine](http://bitcoinstats.com/irc/bitcoin-dev/logs/2015/11/26#l1448565880.0)  
- [Procès-verbal généré par meetbot](http://www.erisian.com.au/meetbot/bitcoin-dev/2015/bitcoin-dev.2015-11-26-19.24.html)  

## Sujets principaux  
  
- Activation de CLTV  
- Implémentation de BIP68/BIP112  
- Replace-by-fee

## Activation de CLTV

### contexte  

CheckLockTimeVerify (CLTV) alias "comment vous pensiez que nLockTime fonctionnait avant de l'essayer réellement" alias OP_HODL.

### commentaires

Il est possible de le soft fork de CLTV s'active en quelques semaines seulement, car tout le monde sauf quelques gros mineurs l'a adopté.  
Environ 20% des nœuds exécutent actuellement des versions qui supportent CLTV.  La conséquence négative de ne pas effectuer la mise à niveau consiste en une validation dégradée (SPV).  

### conclusion  

Faire un rappel sur les médias sociaux de mettre à niveau les nœud en v0.11.2 / v0.10.4

## Implémentation de BIP68/BIP112

### contexte  

- [BIP 68](https://github.com/bitcoin/bips/blob/master/bip-0068.mediawiki)  Remplacement de transaction imposé par consensus et signalé via les numéros de séquence, et [implémentation actuelle](https://github.com/bitcoin/bitcoin/pull/6312).  
- [BIP 112](https://github.com/bitcoin/bips/blob/master/bip-0112.mediawiki) CHECKSEQUENCEVERIFY, et [implémentation](https://github.com/bitcoin/bitcoin/pull/6564) actuelle.  

En bref: BIP 68 change la signification du champ numéro de séquence en un temps de verrouillage (locktime) relatif.  BIP 112 rend ce champ accessible au système de script de Bitcoin.

### commentaires

Les textes des BIP68 et BIP112 ont été mis à jour pour correspondre à leurs implémentations respectives.  
Il y a eu un appel et une discussion pour renommer CHECKSEQUENCEVERIFY sur la [liste de diffusion](https://www.mail-archive.com/bitcoin-dev@lists.linuxfoundation.org/msg02876.html).  
btcdrak souhaite que les deux pull-requests soient fusionnées rapidement, d'autres sont plus hésitants car il semblerait que les PR n'aient commencé à être regardées sérieusement que récemment.  

### conclusion

Fusionner les textes des BIPs mis à jour.

## Replace-by-fee

### contexte

Actuellement quand un nœud voit une transaction qui dépense le même output il l'ignore. Avec replace-by-fee il remplace la transaction dans le mempool si elle paie des frais plus élevés.   
Ceci permet par exemple de dépenser des transactions "bloquées" ou bien d'ajouter d'autres destinataires à une transaction pour éviter les chaînages, etc.  

Comme certaines personnes acceptent les transactions avec 0-confirmation et qu'il serait très facile de les abuser avec une double-dépense, cette fonctionnalité n'est pas activée par défaut.  
L'expéditeur peut choisir d'opter pour replace-by-fee en modifiant le champ nSequence de tous les inputs.   
C'est une politique de mempool disponible dans la version 0.12 à venir.

Une bonne [publication de type FAQ](https://www.reddit.com/r/Bitcoin/comments/3urm8o/optin_rbf_is_misunderstood_ask_questions_about_it/) a été postée sur reddit à ce sujet.

### commentaires

Peter Todd a effectué quelques tests avec le limiteur de mempool réglé très bas et n'a détecté aucun problème.   
Il doit être techniquement facile de fusionner first-seen-safe et full-unconditional comme options s'il y a des volontaires pour le faire.  

### conclusion

testé et ACK [replace-by-fee](https://github.com/bitcoin/bitcoin/pull/6871) (A été fusionnée depuis).

## Participants

    btcdrak         btcdrak  
    petertodd       Peter Todd  
    Luke-Jr         Luke Dashjr  
    CodeShark       Eric Lombrozo  
    sipa            Pieter Wuille  
    jtimon          Jorge Timón  

##Notes d'humour

    19:17	btcdrak		wumpus: so no meeting today then?  
    19:17	CodeShark	btcdrak: so no wumpus today then? :)  
    19:17	petertodd	btcdrak: since when do you listen to authority? :P  

    19:22	CodeShark	is there a quorum? or can we meet anyhow? :)  
    19:22	petertodd	CodeShark: I'm in a mcdonalds right now, working on increasing my influence, as measured by mass...  
    19:22	petertodd	CodeShark: so yes  

    19:49	btcdrak		### 10 minutes left. are there any other topic suggestions?  
    19:50	petertodd	btcdrak: rbf  
    19:50	btcdrak		#topic RBF    
    19:51	CodeShark	anyone have a topic that pays a higher fee? :)    
    19:51	Luke-Jr		this fee is too low, I'm leaving early!     

    19:24	btcdrak		#meetingstart  
    19:24	btcdrak		#startmeeting  
    19:24	lightningbot	Meeting started Thu Nov 26 19:24:40 2015 UTC. The chair is btcdrak. Information about MeetBot at http://wiki.debian.org/MeetBot.

    20:00	btcdrak		#endmeeting  
    20:00	btcdrak		#meetingend  
    20:00	btcdrak		oh ffs, not this problem again  
    20:00	lightningbot	Meeting ended Thu Nov 26 20:00:24 2015 UTC. Information about MeetBot at http://wiki.debian.org/MeetBot . (v 0.1.4)

## Crédits

Ce compte-rendu a été réalisé par Stefan Gilis alias “G1lius”, diffusé à la [liste de diffusion bitcoin-discuss][meetingsource] avec l’avertissement suivant “SVP comprenez que je ne suis pas un développeur de sorte que certains points pourraient être incorrects ou complètement faux.” et placé dans le domaine public.

[meetingsource]: http://lists.linuxfoundation.org/pipermail/bitcoin-discuss/2015-November/000035.html