---
title: Compte-rendu de la réunion IRC du 2016-01-07
permalink: /fr/meetings/2016/01/07
name: 2016-01-07-meeting
type: meetings
layout: page
lang: fr
---
## Logs

- [lien vers les logs de cette semaine](http://bitcoinstats.com/irc/bitcoin-dev/logs/2016/01/07#l1452193219.0)  
- [Procès-verbal généré par meetbot](http://www.erisian.com.au/meetbot/bitcoin-dev/2016/bitcoin-dev.2016-01-07-19.00.html) 

## Sujets principaux 

- 0.12 Release candidate   
- Feuille de route détaillée des projets à venir

## Sujets annexes  

Gmaxwell a demandé à Luke-Jr de prendre le relais comme 'BIP-editor'.  Il s'attachera à rattraper le retard accumulé.  Il a envoyé un [courriel à la liste de diffusion](http://lists.linuxfoundation.org/pipermail/bitcoin-dev/2016-January/012197.html) pour information.  

Bitcoin semble compiler avec C++11 sur toutes les plate-formes maintenant.  Travis a toujours besoin d'un compilateur C++11, ce qui sera fait par cfields.

Segnet va bientôt effectuer un changement qui ne sera pas rétro-compatible, ceci afin de modifier la structure du 'commitment'.

## 0.12 Release candidate

### Contexte   

La livraison de Bitcoin Core 0.12 est prévue aux alentours de février.  Elle contient de nombreux correctifs et améliorations.

### Remarques

Les 'releases notes' doivent être complétées.  
Les PRs [#7151](https://github.com/bitcoin/bitcoin/pull/7151) et [#7149](https://github.com/bitcoin/bitcoin/pull/7149) sont mentionnées comme candidates pour la 0.12 ainsi qu'un petit correctif pour [#7098](https://github.com/bitcoin/bitcoin/pull/7098) (à faire).  
Morcos pense qu'une livraison de la 0.12 en l'état est une très mauvaise idée.  En raison des changements liés au 'smartfee' les transactions bloquées devraient être rares, mais si cela se produit ce sera pire que pour la 0.11, car le réseau "oublie" plus facilement les transactions.   
La PR [#7312](https://github.com/bitcoin/bitcoin/pull/7312) "Add RPC call abandontransaction" est une solution simple et rapide proposée par Morcos qui permet aux utilisateurs d'indiquer à leur portefeuille de libérer les inputs liés une transaction qui n'est plus dans le 'mempool'.  De meilleures solutions devraient être mises en place pour la 0.12.1  

### Conclusion  

Jeter un œil aux PR suivantes [#7151](https://github.com/bitcoin/bitcoin/pull/7151), [#7149](https://github.com/bitcoin/bitcoin/pull/7149) and [#7312](https://github.com/bitcoin/bitcoin/pull/7312)  
Cfields va travaille sur un correctif pour [#7098](https://github.com/bitcoin/bitcoin/pull/7098)  

## Feuille de route détaillée des projets à venir

### Contexte  

Morcos demande que le calendrier des projets en cours soit précisé, et dans quel ordre ceux-ci devraient être implémentés.   Ceci afin de mieux focaliser effort et attention.   
Un plan plus clair devrait permettre un meilleur usage des ressources.

### Remarques

- Jonasschnelli va travailler sur des fonctionnalités RBF pour le portefeuille.  
- Cfields a prévu d'envoyer une demande de commentaires la semaine prochaine concernant une refonte de la couche réseau.  
- La priorité du [BIP 9](https://github.com/bitcoin/bips/blob/master/bip-0009.mediawiki) Versionbits a été légèrement revue à la baisse.  
- Le 'refactoring' de libconsensus a besoin d'être planifié, ainsi que la migration vers C++11.  
- Clang format ne semble pas en valoir la peine, si c'est le cas nous devons communiquer sur le fait qu'il ne sera pas utilisé.  
 
### Conclusion  

Tous ceux qui ont des fonctionnalités en route qu'ils prévoient d'avoir achevé à temps pour la version 0.13 devraient transmettre leurs propositions à wumpus afin qu'il puisse les intégrer dans le programme de développement.

## Participants

    Luke-Jr         Luke Dashjr  
    wumpus          Wladimir J. van der Laan  
    sipa	        Pieter Wuille  
    morcos	        Alex Morcos  
    jonasshnelli    Jonas Schnelli  
    cfields         Cory Fields  
    petertodd       Peter Todd  
    MarcoFalke      Marco Falke  
    sdaftuar        Suhas Daftuar  
    jgarzik	        Jeff Garzik  
    btcdrak	        btcdrak  
    CodeShark       Eric Lombrozo  
    droark	        Douglas Roark  
    jtimon	        Jorge Timón  

## Notes d'humour

    19:40 sipa    there is a moral obligation to have VB or something with similar functionality available  
(faisant référence à versionbits)    
    19:41 Luke-Jr "Pieter Wuille proposes a moral requirement to rewrite Bitcoin in Visual Basic."

## Crédits

Ce compte-rendu a été réalisé par Stefan Gilis alias "G1lius", diffusé à la [liste de diffusion bitcoin-discuss][meetingsource] avec l'avertissement suivant
"SVP sachez que je ne suis pas un développeur de sorte que certains points pourraient être incorrects ou complètement faux." et placé dans le domaine public.

[meetingsource]: http://lists.linuxfoundation.org/pipermail/bitcoin-discuss/2016-January/000040.html