---
title: Compte-rendu de la réunion IRC du 2016-01-14
permalink: /fr/meetings/2016/01/14/
name: 2016-01-14-meeting
type: meetings
layout: page
lang: fr
---
## Logs

- [lien vers les logs de cette semaine](http://bitcoinstats.com/irc/bitcoin-dev/logs/2016/01/14#l1452798004.0)  
- [Procès-verbal généré par meetbot](http://www.erisian.com.au/meetbot/bitcoin-dev/2016/bitcoin-dev.2016-01-14-19.00.html) 

Sujets principaux 

- Versionbits  
- État de segregated witness  
- État de la livraison de bitcoin-core 0.12
- Encapsulation du code relatif au consensus (libconsensus)
- PRs concernant locktime

## Versionbits

### Contexte

[BIP 9](https://github.com/bitcoin/bips/blob/master/bip-0009.mediawiki)  
Les derniers soft forks ont été réalisés en utilisant le mécanisme 'isSuperMajority' : le fork est activé lorsque 95% des 1000 derniers blocks ont un numéro de version supérieur à X.   
Une nouvelle manière de faire est en cours de réalisation, elle utilisera tous les bits du numéro de version.  Elle a été nommée de façon appropriée 'versionBits'. 
Ainsi, au lieu de se produire quand le numéro de version est supérieur (par exemple) à 00000000011 (3), un fork se produira quand (par exemple) le 3ème bit sera à 1 (ie 00100000011).   
De cette façon les softforks peuvent être déployés de manière simultanée et indépendamment les uns des autres. 

### Remarques

Morcos se porte volontaire pour pousser cette proposition, CodeShark et Rusty étant occupés par d'autres sujets.  Il va passer en revue les deux implémentations et décidera ensuite sur quelle implémentation il basera son travail.  
Il fait remarquer que si des implémentations non-core essaient de déployer autre chose (et utilisent nVersion pour leur signaling) pendant que segregated witness est en cours de déploiement pour core, il sera très important qu'il n'y ait pas de conflit afin que les utilisateurs d'autres versions puissent aussi soutenir segregated witness.  
Si la démarche est validée, versionBits devra être prêt avant le déploiement de segregated witness.  
jtimon a quelques idées qui permettraient de rendre l'implémentation moins compliquée et plus flexible.  

### Conclusion

Morcos va soutenir l'implémentation de référence de [BIP9: Versionbits](https://github.com/bitcoin/bips/blob/master/bip-0009.mediawiki).

## État de segregated witness

### Contexte

Segregated witness change la structure des transactions afin que les signatures puissent être séparées du reste des transactions. 
Ceci permet des économies de bande passante pour le 'relay', la purge des vieilles signatures, le softforking de tous les futurs changements de script en introduisant la notion de version de script et cela résout aussi tous les formes de malléabilité non intentionnelle. 
Lors de la dernière conférence Scaling Bitcoin Pieter Wuille a expliqué comment mettre en place 'segregated witness' via un softfork, et a proposé d'augmenter le nombre de transactions par bloc en appliquant une réduction sur les données de signature dans le calcul de la taille totale du bloc.  
Segregated witness fait partie de la [feuille de route](https://lists.linuxfoundation.org/pipermail/bitcoin-dev/2015-December/011865.html) de bitcoin-core relative à l'augmentation de la capacité du réseau.  
Explications plus détaillées :  
- [Par Pieter Wuille au bitcoin developer meetup de San Francisco](https://www.youtube.com/watch?v=NOYNZB5BCHM) (more technical)  
- [Par Andreas Antonopoulos dans le podcast de let's talk bitcoin](https://letstalkbitcoin.com/blog/post/lets-talk-bitcoin-277-separating-signatures-with-segregated-witness) (less technical)

### Remarques

Segnet, le testnet pour les transactions 'segregated', devrait arriver dans sa version 3 très prochainement.  
Luke-Jr a assigné un numéro à toutes les BIPs concernant 'segregated witness' dans la plage des 14x. Il y a actuellement 4 BIPs: [141](https://github.com/bitcoin/bips/blob/master/bip-0141.mediawiki), [142](https://github.com/bitcoin/bips/blob/master/bip-0142.mediawiki), [143](https://github.com/bitcoin/bips/blob/master/bip-0143.mediawiki) and [144](https://github.com/bitcoin/bips/blob/master/bip-0144.mediawiki).  

## État de la livraison de bitcoin-core 0.12

### Contexte

La sortie de Bitcoin Core 0.12 est prévue aux alentours de février et contiendra de nombreux correctifs et améliorations.  ([release notes](https://github.com/bitcoin/bitcoin/blob/0.12/doc/release-notes.md))   
Une release candidate 0.12rc1 est disponible à l'adresse https://bitcoin.org/bin/bitcoin-core-0.12.0/test/

### Remarques

Luke-Jr pense que les PRs [#7149](https://github.com/bitcoin/bitcoin/pull/7149), [#7339](https://github.com/bitcoin/bitcoin/pull/7339) et [#7340](https://github.com/bitcoin/bitcoin/pull/7340) auraient du faire partie de la 0.12, mais que le retard est très important et qu'il est probablement impossible de les intégrer maintenant.  
Pour ceux qui build avec gitian : dans la 0.12rc1's le descripteur d'attachement de signature d'osx plante dû à un paquet manquant (qui n'est pas nécessaire en fait). Plutôt que d'utiliser le descripteur in-tree, utilisez celui de [#7342](https://github.com/bitcoin/bitcoin/pull/7342). C'est corrigé dans la rc2.  
"fundrawtransaction" and "setban" devraient être documentées dans les notes de livraison. A un moment donné il sera plus sensé de documenter ces commandes ailleurs et de faire un lien depuis les notes de livraison, car celles-ci deviennent vraiment longues.  
Wumpus trouve les notes de livraison trop détaillées, elles ne sont pas sensées être un substitut à la documentation.

### Conclusion

Fermer la PR [#7142](https://github.com/bitcoin/bitcoin/pull/7142) car elle est maintenant intégrée à [#7148](https://github.com/bitcoin/bitcoin/pull/7148)  
Chacun est libre de contribuer aux notes de livraison, envoyez simplement une PR.

## Encapsulation du code relatif au consensus (libconsensus)

### Contexte

Satoshi n'était pas le meilleur programme qui soit, ce qui nous laisse du code un peu brouillon.  Idéalement il faudrait séparer le code qui influence le consensus réseau, mais dans bitcoin tout est entremêlé.   
Libconsensus pourrait devenir cette partie du code.  De cette manière, il serait plus facile d'apporter des modifications dans la partie hors-consensus du code sans crainte de causer un fork réseau.  
Ce projet sera cependant long et risqué car il implique de déplacer une grande quantité de code.  

### Remarques

jtimon a 4 PRs ouvertes concernant libconsensus, à savoir [#7091](https://github.com/bitcoin/bitcoin/pull/7091) [#7287](https://github.com/bitcoin/bitcoin/pull/7287) [#7311](https://github.com/bitcoin/bitcoin/pull/7311) et [#7310](https://github.com/bitcoin/bitcoin/pull/7310)  
Il pense qu'une branche "big picture" serait peu compréhensible sans avoir fusionné au préalable quelque chose du genre de la PR #7310.  
La branche "big picture" la plus longue qu'il ait est https://github.com/jtimon/bitcoin/commits/libconsensus-f2  
Il documentera le prorgamme et le "big picture" par étape :  
1. avoir quelque chose pour appeler libconsensus : exposer verifyScript. (Fait)  
2. mettre le reste du code critique de consensus, en excluant le stockage, dans le même paquet de build (voir #7091)  
3. discuter d'une API complète pour libconsensus  
4. séparer le tout dans un sous-répertoire  
Wumpus fait remarquer qu'il aimerait que le point 3 démarre dès que possible car une API serait un bon guide pour le projet

### Conclusion

Passer en revue [#7091](https://github.com/bitcoin/bitcoin/pull/7091) [#7287](https://github.com/bitcoin/bitcoin/pull/7287) [#7311](https://github.com/bitcoin/bitcoin/pull/7311) et [#7310](https://github.com/bitcoin/bitcoin/pull/7310)  

## PRs concernant Locktime

### Contexte

[BIP 68](https://github.com/bitcoin/bips/blob/master/bip-0068.mediawiki)  Lock-time relatif via utilisation des numéro de séquence imposé par consensus.  
[BIP 112](https://github.com/bitcoin/bips/blob/master/bip-0112.mediawiki) CHECKSEQUENCEVERIFY.  
[BIP 113](https://github.com/bitcoin/bips/blob/master/bip-0113.mediawiki) Median time-past comme paramètre pour les calculs de lock-time.
En bref : BIP 68 change la signification du champ du numéro de séquence en lock-time relatif.  BIP 112 rend ce champ accessible au système de script de Bitcoin.  BIP 113 permet l'utilisation de GetMedianTimePast (le temps median des 11 blocs précédents) depuis le bloc antérieur dans les transations lock-time.

### Remarques

Nous devons faire un choix entre 2 implementations, à savoir [#6312](https://github.com/bitcoin/bitcoin/pull/6312) et [#7184](https://github.com/bitcoin/bitcoin/pull/7184).  
La PR #7184 est le résultat d'optimisations de CreateNewBlock incompatibles avec la #6312.  
jtimon pense qu'il pourrait fusionner assez rapidement car la #7184 est basée sur la #6312 qui a été longuement revue et testée.

### Conclusion

Fermer la [#6312](https://github.com/bitcoin/bitcoin/pull/6312) en faveur de la [#7184](https://github.com/bitcoin/bitcoin/pull/7184).  
Morcos corrigera les bugs ouverts de la #7184  
btcdrak mettra à jour le texte du BIP


## Participants

    wumpus			Wladimir J. van der Laan  
    btcdrak			btcdrak  
    morcos			Alex Morcos  
    jtimon			Jorge Timón  
    Luke-Jr			Luke Dashjr  
    MarcoFalke		Marco Falke  
    jonasshnelli	Jonas Schnelli  
    cfields			Cory Fields  
    sipa			Pieter Wuille  
    kanzure     	Bryan Bishop  
    droark			Douglas Roark  
    sdaftuar		Suhas Daftuar   
    Diablo-D3   	Patrick McFarland  

## Notes d'humour

    19:54	wumpus			#meetingstop  
    19:54	wumpus			#stopmeeting  
    19:54	btcdrak			haha  
    19:54	MarcoFalke		#closemeeting  
    19:54	wumpus			#endmeeting  
    19:54	lightningbot`	Meeting ended Thu Jan 14 19:54:26 2016 UTC. Information about MeetBot at http://wiki.debian.org/MeetBot . (v 0.1.4)

## Crédits

Ce compte-rendu a été réalisé par Stefan Gilis alias "G1lius" et diffusé à la [bitcoin-discuss mailing list][meetingsource] avec l'avertissement suivant
"SVP sachez que je ne suis pas un développeur de sorte que certains points pourraient être incorrects ou complètement faux." and placed copyright in the Public Domain.

[meetingsource]: http://lists.linuxfoundation.org/pipermail/bitcoin-discuss/2016-January/000045.html